臺灣臺中地方法院刑事判決　　　　　　　　　　　　　　九十一年度訴字第七三號
　　公　訴　人　臺灣臺中地方法院檢察署檢察官
　　被　　　告　癸○○
　　　　　　　　丁○○
右列被告等因妨害自由等案件，經檢察官提起公訴（九十年度偵字第七○一六號），
本院判決如左：
    主  文
癸○○、丁○○均無罪。
    理  由
一、公訴意旨略以：緣案外人即被告癸○○之父壬○○曾於民國七十三年間，應被告
    癸○○及告訴人乙○○之要求，為其等共犯竊盜案件，擔任具保人，並各為被告
    癸○○及告訴人繳付新臺幣（下同）五萬元保證金。被告癸○○於九十年二月二
    日晚上十時許，在臺中市○○路與五權路交岔路口附近之某便利商店前，巧遇告
    訴人，乃代案外人壬○○向告訴人追討五萬元之保證金債務，告訴人則否認案外
    人壬○○之保證金嗣後確遭沒入，而拒絕償還該筆保證金。被告癸○○乃聯絡被
    告丁○○及另四名姓名年籍均不詳之成年男子前來，六人共同基於強制、妨害自
    由及傷害之犯意聯絡，先由被告癸○○迫使告訴人簽立一紙面額五萬元之本票，
    交由被告癸○○收執，再由被告丁○○駕駛車牌號碼：ＹＴ–三二四七號自用小
    客車，搭載被告癸○○，共同強押告訴人，前往案外人即告訴人之弟甲○○臺中
    市○○○路一六八巷一五弄三號五樓之二住處，強行索取金錢。另四名姓名、年
    籍均不詳之成年男子則搭乘另一部車牌號碼不詳之自用小客車，尾隨在後。惟被
    告丁○○所駕駛上開自用小客車，行經臺中市○○路與英士路交岔路口附近，不
    慎與案外人丑○○所駕駛車牌號碼：ＭＮ–六二一三號自用小客車，發生擦撞事
    故。告訴人乃趁被告丁○○及癸○○二人分心處理擦撞事故之際，欲趁機脫逃，
    惟旋遭被告癸○○發現，被告癸○○乃與被告丁○○及另四名姓名、年籍均不詳
    之成年男子，在離上開事故地點約一百公尺之某泡沫紅茶店前，分別以徒手及手
    持棒球棒（未據扣案）之方式，共同毆打告訴人，致告訴人受有臉部右側擦傷、
    鼻樑腫漲併歪斜、前胸部多處紅班及四肢多處擦傷等傷害。隨後，被告癸○○、
    丁○○二人因需留在該處，繼續處理上開擦撞事故，遂指示其中二名姓名年籍均
    不詳之成年男子，繼續強押告訴人搭乘車牌號碼不詳之自用小客車，至案外人甲○○上開住處，搜括金額不詳之財物。嗣於九十年二月三日凌晨一時許，為警在
    臺中市○○路與貴和街口附近之停車場，查獲另案遭通緝之告訴人後，循線查知
    上情。因認被告等共同涉有刑法第三百零四條第一項強制罪與同法第三百零二條
    第一項妨害自由及同法第二百七十七條第一項傷害等罪嫌云云。
二、(1)、按犯罪事實應依證據認定之，無證據不得推定其犯罪事實，又案件不能證明
    被告犯罪者，應諭知無罪之判決，刑事訴訟法第一百五十四條、第三百零一條第
    一項分別定有明文。再者，認定不利於被告之事實，須依積極證據，苟積極證據
    不足以為不利被告事實之認定時，即應為有利於被告之認定，更不必有何有利之
    證據；又告訴人之告訴，係以使被告受刑事訴追為目的，是其陳述是否與事實相
    符，仍應調查其他證據以資審認；另認定犯罪事實所憑之證據，雖不以直接證據
    為限，間接證據亦包括在內；然無論直接或間接證據，其為訴訟上之證明，須於
    通常一般之人均不致於有所懷疑，而得確信其為真實之程度者，始得據之為有罪
    之認定，業分經最高法院三十年上字第八一六號、五十二年臺上字第一三○○號
    、七十六年臺上字第四九八六號著有判例。
(2)、公訴人認被告等有強制、妨害自由及傷害等犯行，無非係以：告訴人之指述，驗
    傷診斷書一紙等情為據。
(3)、、訊據被告癸○○固不否認：曾於九十年二月二日晚上十一時二十五分許，與
    告訴人共乘由被告丁○○駕駛車牌號碼：ＹＴ–三二四七號自用小客車，行經臺
    中市○○路、英士路交岔路口，不慎與案外人丑○○所駕駛車牌號碼：ＭＮ–六
    二一三號自用小客車發生擦撞之事實，但堅詞否認有何強制、妨害自由及傷害之
    犯行，辯稱：當晚發生上開交通事故後，告訴人即自行離去。其並未強制告訴人
    簽立上開五萬元之本票以償還五萬元，亦未妨害告訴人之行動自由，及傷害告訴
    人等語。
、訊據被告楊固丁○○固不否認：曾於九十年二月二日晚上十一時二十五分許，由
    渠駕駛車牌號碼：ＹＴ–三二四七號自用小客車，搭載被告癸○○及告訴人，行
    經臺中市○○路、英士路交岔路口，不慎與案外人丑○○所駕駛之車牌號碼：Ｍ
    Ｎ–六二一三號自用小客車發生擦撞之事實，但堅詞否認有何妨害自由及傷害之
    犯行，辯稱：當晚發生上開交通事故後，被告癸○○及告訴人二人即先行離開肇
    事現場，而渠則留在該處，處理車禍後續事宜。渠並未強制告訴人簽立上開五萬
    元之本票以償還五萬元，亦未妨害告訴人之行動自由，及傷害告訴人等語
(4)、經查：、I、告訴人於九十年二月三日為警詢問時，指稱：「是丁○○與癸○○及四人姓名、年籍均不詳之成年男子，臺中市○區○○路與英士路口，共同持
    棒球棍及以手、腳等方式，毆打我。並將我身上二千餘元搶走。」云云。II、於
    九十年四月二十日為檢察官訊問時，指稱：「九十年二月二日身上的傷是被癸○○及不詳人士，開車撞傷，又被押去拿錢，二月三日才報案。當時鄰居也有看到
    。發生車禍後，被押至另一部自用小客車，再去找錢。」云云。III、於九十年六
    月二十一日為檢察官訊問時，指稱：「當晚丁○○開車，與癸○○共同毆打我，
    錢被癸○○拿走。後來我搭癸○○的車，他們撞到車，不讓我走，把我拉到旁邊
    ，後來交通警察來處理。路邊的老闆及鄰居都有看到。」云云。Ⅳ、於本院九十
    一年三月二十五日調查時，指稱：「當晚遇到癸○○，他就叫我去吃麵，麵還沒
    吃，他就叫別人把我拉進車內，車內有三人，車子開了約二百公尺，就發生車禍
    ，下車後癸○○就把我拉住，拉到旁邊泡沬紅茶店打我，控制我的行動，有人用
    手機，有人用手，有人用球棒打我，後來又叫二部車過來，共六個人把我押到我
    弟弟住處。我身上的二千五百元先後在麵攤及紅茶店被他拿走，我在我弟弟那邊
    拿了幾百元。後來，癸○○又叫我去向鄰居借，鄰居有開門，但就關門。後來我
    實在沒錢，我就跟他說我目前在通緝中，他們就強押我到警察局。」云云。Ⅴ、
    於本院九十一年七月十五日調查時，指稱：「當晚麵攤我沒有付錢，誰付錢我不
    知道，癸○○在麵攤強迫我簽下一張五萬元之本票，他說我欠他父親交保金。我
    沒有欠他父親交保金，簽下本票後，他就押我至我家中，要我拿錢，並動手打我
    。我當時只有叫麵，沒有叫酒，簽本票時，旁邊有好幾個人，是他們逼我簽的。
    」云云。Ⅵ、於本院九十一年九月三日調查時，指稱：「當時發生車禍時，我有
    求救，但沒有被警察聽到，我在一旁被癸○○打，第一部車內有我、癸○○及丁○○三人，第二部二個人，我不認識，辛○○自己開一部計程車。辛○○在麵攤
    也有打我。發生車禍後，押我的人不是癸○○、丁○○，是另一部車的我不認識
    的二個人，他們二個人是癸○○、丁○○同夥的。而癸○○、丁○○並沒有去我
    弟弟甲○○住處。但辛○○有開另一部計程車尾隨在後，一起到我弟弟甲○○住
    處，但是他沒有下車進入我弟弟甲○○住處。我在紅茶店外面被打，離車禍現場
    約一百公尺，共有四、五個人打我。癸○○、丁○○二人有參與打我，當時警察
    還沒有來。警察來的時候，丁○○才去處理他的車。我不確定癸○○有無坐辛○○的車，但我確定辛○○的車有到我弟弟甲○○住處，不能確定辛○○的車上坐
    何人。」云云。Ⅶ、於九十一年九月十八日本院調查時，指稱：「張富菘當天是
    一起打我的人，他也是癸○○、丁○○一夥的。當晚我有打電話給父親何炳南、
    繼母庚○，叫他們拿錢來。後來逮捕我的警察應該是癸○○、丁○○聯絡來故意
    抓我的。警察是從癸○○、丁○○的車上抓我的，當時我有向警員說應該一起抓
    癸○○、丁○○，因為他們二人有犯罪。但是警察沒有抓他們，只有抓我。我有
    要求警察帶我去驗傷，但警察不同意。後來我父親、繼母到場後，警察才同意帶
    我去驗傷。驗傷前，我有要求警察勘驗癸○○、丁○○打我的現場，但警察都不
    同意。癸○○、丁○○的車子停在空地，警察就從車上將我逮捕，有二個警察抓
    我，其中一個就去作筆錄的戊○○警員（前稱：逮捕伊之警員與製作筆錄之警員
    並非同一人。）。車禍後，我有看到穿制服的警員到場處理，但我被押住，且被
    打的遍體鱗傷，所以沒有辦法立即向他報案。警察逮捕我的時候，我旁邊有二個
    人，他們是和癸○○、丁○○同夥的。剛剛我說警察逮捕我的時候，旁邊的二個
    人是癸○○、丁○○，是我說錯了。警察逮捕我的時，癸○○、丁○○並不在場
    ，我當時也沒有要求警察逮捕旁邊的二個人。當晚發生車禍後，由另外二個人押
    我坐另一部車，癸○○坐辛○○所開的計程車，跟在我們後面，因為他們有用行
    動電話互相聯絡，所以我知道癸○○、丁○○跟在後面。我被警察逮捕時，有要
    求警察逮捕在場的另外二個人，我剛剛說沒有要求警察逮捕在場的另外二個人，
    是我說錯了。當晚是戊○○警員叫我不要報案。我當時在停車場，有向警察報案
    ，說我被在場的另外二個人打。我是在警察局說癸○○打我。後來警察才調丁○○的口卡給我指認，我不認識丁○○。我在警察局也有指認辛○○，警察也有調
    辛○○的口卡給我指認，但我不知道為何警察沒有移送辛○○。當晚我被二個不
    認識的人，押到我弟弟甲○○住處搜錢，有搜到幾百元。我還有向隔壁借錢，但
    隔壁的人看到我滿身是傷，開門後就把門關起來。後來那二個人又押我上車，叫
    我去跟朋友借錢，之後車子就停在停車場。我看到警察的時候，我是坐在車內。
    所以我懷疑警察是那二個人叫來抓我的，因為我有告訴他們二個人，我當時被通
    緝。是戊○○警員叫我不要驗傷的，他說告也沒有用，因為沒有證人。後來我父
    親來，他才帶我去驗傷。我在派出所有看到戊○○警員與押我的那二個人通話。
    」云云。Ⅷ、於九十一年十月二日本院調查時，指稱：「當日被警察逮捕時，有
    要求警察逮捕在場的另外二個人，也有喊救命，那二個人不是癸○○、丁○○，
    是癸○○、丁○○同一夥的。但警察沒有逮捕他們，只抓我回派出所。車子內還
    有棒球棒，警察也沒有查扣。當日是丙○○警員跟戊○○警員一起逮捕我的。但
    只有戊○○警員製作筆錄。」云云。Ⅸ、於本院九十一年十月二十三日調查時，
    指稱：「我不能確認當晚開門後，又關門的鄰居是否為子○，或者是她們家另外
    的女性。當晚我弟弟躲在房間內，我沒有向他拿錢。當晚那二個人有無在我弟弟
    家搜到錢，我不清楚，因為我被打傷了。我是先在派出所打電話給我繼母庚○，
    庚○再將電話轉給我父親何炳南。在此之前，我有打一通電話給庚○，是庚○先
    接，再轉給何炳南，我叫他要先準備好五萬元，因為當時我被那二個人押著，當
    時並沒有約時間地點要拿五萬元。後來我就被抓到警察局了，我就再打電話回家
    ，先由庚○接聽，再轉交給何炳南。我沒有叫何炳南準備五萬元到警察局來。」
    云云。Ⅹ、於九十一年十一月十一日本院審理時，指稱：「在吃麵及發生車禍前
    ，我還沒有受傷。是發生車禍後，才被癸○○抓下車來打。警察到場處理車禍時
    ，我有呼叫，但是被他們拉去打。我被打的附近泡沬紅茶店，當晚有營業，店內
    服務人員及客人均有看到我被打，我不知道他們為何不報警。後來我被另外二個
    人抓去坐另一部車，那二個人是與癸○○、丁○○同夥的。我被警察抓時，我有
    向警察報案，但是警察沒有逮捕旁邊的那二個人。」云云。綜上以觀，足見告訴
    人之指述，前後並非一致，且互存有歧異，故伊所為前後不一之指述，是否確與
    事實相符，顯非無疑。
、I、證人即當晚前往處理上開交通事故之員警己○○於本院九十一年九月十八日
    調查時，結稱：「我確曾前往上開地點，處理上開交通事故。但我沒有印象附近
    有人圍毆告訴人之事。通常我在處理交通事故時，若發現附近有犯罪行為發生，
    也會一併處理。本件我沒有印象，所以我應該沒有發現告訴人遭人圍毆或妨害自
    由之情事，否則我應該會一併處理。」等語。II、倘告訴人指稱：伊曾在上開某
    泡沬紅茶店前，遭被告等及另四名姓名、年籍均不詳之成年男子共六人，分以徒
    手及手持棒球棍之方式，共同毆打成傷。且該店之服務人員及客人均目睹該一情
    狀，伊當時亦有呼救，但交通警察沒有聽到之事實屬實，則衡以常情，該店之服
    務人員及客人或應有立即趨前營救告訴人，或報警前來處理，或通知在離該處約
    一百公尺之處理上開交通事故之警察，就近前往處理之行為，又豈會無人前往營
    救告訴人，亦無人報警前來處理，甚而無人通知在離該處約一百公尺之處理上開
    交通事故之警察己○○。由此足認告訴人上開前後不一之指述，顯與常情有違。
、證人張富菘於本院九十一年七月十五日調查時，結稱：「當晚有看見癸○○與乙○○在麵攤一起吃麵，之前並不認識該二人。我看到癸○○拿出一千元付帳，然
    後他們當場寫本票，金額多少我不知道。癸○○先到書局買本票，乙○○還在麵
    攤吃麵，並叫一瓶酒喝，癸○○回來，就由乙○○簽本票。後來要走時，乙○○
    說他家沒有水電，癸○○不相信說要過去看看。當時麵攤有五、六桌，我一人一
    桌，癸○○、乙○○一桌，另外一桌也是一人，癸○○、乙○○那一桌旁邊那一
    桌沒有人坐。」等語。足見告訴人指述：伊係遭被告等強迫簽立上開面額五萬元
    之本票云云，顯與證人張富菘上開結述，有所歧異。
、I、證人即當日逮捕告訴人之警員戊○○於本院九十一年九月十八日調查時，結
    稱：「當天是警察局有肅竊專案，我與另一名警員丙○○一組，我們到臺中市○○路與貴和街口附近之停車場，就發現一部車旁邊有三個人，便向前盤查。輸入
    乙○○之身分證統一編號後，發現他是通緝犯，而另外二個人則沒有顯示是通緝
    犯，所以只逮捕乙○○。乙○○當時有受傷，但是乙○○當時並沒有說要逮捕另
    外二個人。我們還有問乙○○為何受傷，他說是自己跌傷的。我們再問他是否與
    旁邊這二個人發生衝突，他說不是。當時的那二個人並不是在庭癸○○。回到派
    出所後，我問乙○○要不要驗傷，他說不用。後來乙○○他父親何炳南來派出所
    時，問乙○○是不是被警察打的，叫他不要怕，爸爸給你靠。乙○○回答說，不
    是被警察打的，是被別人打的，我們就問他是被誰打的，乙○○當時只知道癸○○的名字，他說在英才路有發生車禍，我們才根據交通事故資料查知丁○○，調
    丁○○的口卡給乙○○指認，並開始製作告訴筆錄，並帶他去驗傷。乙○○當時
    只有指認癸○○、丁○○，沒有指認辛○○，也沒有調辛○○之口卡給乙○○指
    認。乙○○也沒有說要告辛○○，所以最後僅函送癸○○、丁○○。  」等語。
    II、證人即當日逮捕告訴人之警員丙○○於本院九十一年十月二日調查時，結稱
    ：「當天凌晨一點多，我與戊○○執行便衣肅竊勤務，我們走到三民路與貴和街
    的停車場，看到有三個人在那裡，就上前盤查。先查他們的身分證，但是他們都
    沒有帶身分證，只用口頭報身分證統一編號，查閱後只發現乙○○是通緝犯。他
    的臉上有血，問他原因，他說是自己跌倒，我們還問他是否是旁邊二個人打他的
    ，他還說旁邊那二個人是他朋友，確實是他自己跌倒的。我們有再次確認是不是
    那二個人打他，叫他不要怕，若是那二個人打的，就說是。乙○○還是很確定地
    說不是那二個人打的。因為沒有明顯證據，且又不是通緝犯，所以就沒有逮捕那
    二個人，只有逮捕乙○○。回到派出所後，有再問乙○○傷到底如何來的？他還
    是說自己跌倒的，我們要送他去驗傷，他說不用。乙○○後來要求打電話給他父
    親與姐姐，我們就用公務電話給他打。之後我就去值班，以後就交由戊○○警員
    處理，我沒有參與。」等語。III、基上等情，堪認告訴人指述：伊當晚有要求逮
    捕伊之員警，當場逮捕另外二名姓名、年籍均不詳之成年男子云云，顯與證人戊○○、丙○○上開結述有悖。況證人戊○○、丙○○二人與告訴人並無仇怨，且
    與被告等亦均不認識，業據該二證人結述無訛，衡情應無可能在告訴人向彼等提
    出告訴後，甘冒瀆職重罪之險，而縱放該二名姓名、年籍均不詳之成年男子。
、證人即經告訴人指認居住於伊弟何昌協上開住處隔壁之子○於本院九十一年十月
    二十三日調查時，結稱：「沒有於九十年二月二十二日晚上，或同年月二十三日
    淩晨，遭告訴人按門鈴，打開門後，再關門之這件事。我從來沒有遭人深夜按門
    鈴，打開門後，看見有人滿身是傷，再把門關上。我家只我有一位女性，有個女
    兒，雖來還沒有嫁，但是不住在家裏，我兒子也還沒有娶媳婦，嫁出去的女兒也
    不住在家裏。」等語。是告訴人指述當日伊有向鄰居按門鈴借錢，鄰居開門後，
    看見伊滿身是傷，又把門關起來云云，實難認確與事實相符。
、I、證人即告訴人之父親何炳南於本院九十一年十月二十三日調查時，結稱：「
    當晚告訴人打電話回家一次，說有人向他恐嚇，要拿五萬元，要我準備五萬元。
    但是沒有再打電話給我說何時要拿這五萬元。之後派出所就打電話來，叫我去派
    去所，我去派出所時有帶五萬元。是庚○先接到電話，再轉給我，由告訴人在電
    話中告訴我準備五萬元，因為我兒子甲○○中度智障，所以我身邊都隨時放幾萬
    元。告訴人在電話中哭訴說事情很緊急，如果沒有拿五萬元，性命會不保，電話
    中說他被人家打且被押，但是沒有說是何人。我去派出所是告訴人用電話通知我
    的，不是派出所的警察通知我的，我剛剛說錯了。應該只有一通電話而已，就是
    告訴人在派出所打電話，由庚○接聽，再轉給我，告訴人在電話中叫我帶五萬元
    去派出所去打點警察，否則性命會有危險。」云云。II、證人即告訴人之繼母庚○於本院九十一年十月二十三日調查時，結稱：「當天晚上十一點多，告訴人打
    電話給我，說他被人打，現在人在派出所，身體很冷，要我拿五萬元過去，並沒
    有說理由。我把電話轉給何炳南，接完電話後，何炳南有出去，是否去領錢不我
    知道，他叫我先在家等。後來，何炳南叫車，我們二人就坐車到警察局。我只有
    接過一通電話，在此之前沒有接過告訴人的電話，也沒有接過警察打來的電話。
    」云云。III、告訴人於九十一年十月二十三日本院調查時，指稱：「證人何炳南
    、庚○二人年紀大了，所為之證述不是很正確，我說的才是正確。一通是我從派
    出所打給庚○，再轉給何炳南、另一通才是說要準備五萬元，由庚○先接，再轉
    給何炳南，那時並沒有約時間拿錢。我在警察局打電話的時候，並沒有說要準備
    五萬元來警察局，是先前那一通電話才有說要準備五萬元，因為我當時被押著。
    」云云。Ⅳ、基上等情，證人何炳南、庚○二人上開結述，互核並不相符，且亦
    與告訴人上開指述相互歧異，益見告訴人上開前後不一之指述，尚難認確與事實
    相符。
、I、告訴人於警詢時，並未指述案外人辛○○與被告等共同毆打伊及妨害伊之行
    動自由之事實，有偵訊（調查）筆錄一份（參偵查卷第一四頁）附卷可參，並經
    證人即警員戊○○於本院九十一年九月十八日調查時，結述無訛。而告訴人於檢
    察官偵查時，亦從未指述案外人辛○○有與被告等共同強制伊簽立上開本票，償
    還五萬元債務，妨害伊之行動自由，及毆傷伊之事實，有九十年四月二十日、同
    年六月二十一日及同年七月四日訊問筆錄各一份（參偵查卷第四一頁、第五○頁
    、第六一頁）在卷可參，致公訴人未將案外人辛○○列為共同被告提起公訴。告
    訴人於本院九十一年三月二十五日調查時，亦未指述案外人辛○○有與被告等共
    同強制伊簽立上開五萬元之本票，償還五萬元之債務，妨害伊之行動自由，及毆
    傷伊之事實，有訊問筆錄一份（參本院卷（一）第五四頁）在卷可參。II、證人
    辛○○於本院九十一年十月二日調查時，證稱：「我並未強制告訴人簽立上開本
    票，償還五萬元之債務，妨害告訴人之行動自由，及毆傷告訴人。我與告訴人相
    識十餘年，如有參與，為何告訴人於警詢及檢察官偵查時，從未指述我有參與。
    是告訴人事後曾向我要八千元解決本案，我沒有給他，他最後才連我也誣陷。」
    等語。III、準此，告訴人與案外人辛○○既係熟識，倘案外人辛○○確有與被告
    等共同對告訴人為妨害自由及傷害之犯行，何以告訴人於警詢及偵查時，均未指
    述案外人辛○○，直至九十年四月三十日，始具狀指述案外人辛○○亦有參與（
    參本院卷（一）第五七頁）。在在益徵告訴人上開前後不一之指述，應非與事實
    相符。
、至告訴人所提一紙驗傷診斷書，固得證明伊於右揭時地，為警逮捕時，確實受有
    上開傷害之事實，然尚無從證明告訴人所受上開傷害，確係因被告等之行為所造
    成。另被告癸○○庭提之上開本票一紙，亦僅得證明告訴人確曾於右揭時地，簽
    立上開本票一紙，交付予被告癸○○，尚無從證明告訴人確受被告等強迫，始簽
    立該紙本票。
、綜上所述，被告等所辯，固存有可疑之處，惟因告訴人之指述，除前後不一，亦
    與常情有違，復核與證人張富菘、己○○、戊○○、丙○○、何炳南、庚○、子
    ○，及辛○○等八人之上開證述，均不相符合。從而，本院認本件依其他直接或
    間接證據，尚無從令通常一般之人均不致於有所懷疑，而得確信被告等確有公訴
    人所指之上開犯行，自不得徒以告訴人前後不一之瑕疵指述，及一紙驗傷診斷書
    ，即率認被告等確有公訴人所指之上開犯行。此外，本院復查無其他證據，證明
    被告等確有公訴人所指之上開犯行。是揆諸首揭說明，自應為諭知被告等均無罪
    之判決。
三、另被告丁○○經合法傳喚，無正當理由不到庭，有送達證書二紙，審判筆錄一紙
    在卷可參，惟因本院認應為諭知渠無罪之判決，爰不待渠陳述，逕行判決，附予
    敘明。
據上論斷，應依刑事訴訟法第三百零一條第一項、第三百零六條，判決如主文。
中      華      民      國      九十一      年    十一    月    二十五  日
                                    臺灣臺中地方法院刑事第六庭
                                        審判長法官  梁  堯  銘
                                        法      官  巫  淑  芳
                                        法      官  唐  敏  寶
右正本證明與原本無異。
如不服本判決，應於送達後十日內向本院提出上訴狀（須附繕本），上訴於臺灣高等
法院臺中分院。
                                            書記官
中      華      民      國      九十一      年    十一    月    二十五  日
